【裁判字號】    97,消債更,666
【裁判日期】    971106
【裁判案由】    更生事件
【裁判全文】
臺灣士林地方法院民事裁定           97年度消債更字第666號
債  務  人  甲○○
代  理  人  徐豐益律師
上列債務人因聲請更生事件，聲請保全處分，本院裁定如下：
    主  文
聲請駁回。
    理  由
一、按法院就更生之聲請為裁定前，得因利害關係人之聲請或依
    職權，以裁定為債務人財產、限制債權人對於債務人行使債
    權、停止對於債務人財產之強制執行、其他必要之保全處分
    ，消費者債務清理條例第19條第1 項第1 、2 、3 、5 款固
    有明文。惟保全處分，係於法院就更生之聲請為裁定前，為
    防杜債務人之財產減少，維持債權人間之公平受償，及使債
    務人有重建更生之機會，始有保全處分之必要，消費者債務
    清理條例第19條立法說明可資參照。
二、聲請意旨略以：伊因財務困難，陷於有不能清償債務之虞，
    業已提出更生聲請於本院審理中。然伊所有之二筆土地（下
    稱係爭土地）為其唯一之不動產，為防杜債務人財產減少，
    維持債權人間公平受償及使債務人有重建更生之機會，並參
    酌消費者債務清理條例第48條第2 項規定之意旨，爰聲請為
    債務人財產、限制債權人對於債務人行使債權、停止臺灣板
    橋地方法院96年度執字第44262 號強制執行程序及其他必要
    之保全處分云云。
三、經查，債務人聲請保全處分之具體內容，為限制債權人對係
    爭土地行使債權及停止臺灣板橋地方法院96年執字第44262
    號強制執行程序，並非為防杜其財產減少而請求限制對其財
    產之處分權。再查，債務人聲請停止臺灣板橋地方法院96年
    執字第44262 號強制執行程序，經本院以公務電話向臺灣板
    橋地方法院查詢，該強制執行程序業已終結（見本院卷第34
    頁），自無從停止。末查，債務人另聲請限制債權人對於係
    爭土地行使債權之保全處分，惟，依債務人所提資料，債務
    人之住所地為臺北市○○區○○路1 段83巷6 號7 樓，而係
    爭土地位於臺北縣土城市，並非債務人住所地，至為明顯，
    且債務人之職業為臨時口譯人員及家庭教師，故土地利用並
    非其維持生計所必需，債權人就係爭土地行使債權，對於債
    務人日後更生程序之進行，影響非高。倘債權人再次聲請執
    行係爭土地，減少債務人負債金額，未必無助於日後更生方
    案之通過；又是否影響公平受償，關係至深之他債權人自有
    斟酌，得以併案聲請強制執行方式參與分配，抑或以利害關
    係人地位向本院聲請保全處分，限制強制執行程序之進行，
    他債權人既未為此項聲請，應係認其影響程度尚非不可接受
    ，本院自無依債務人片面主張而限制債權人行使債權之必要
    。又債務人未說明其他必要之保全處分內容，即無從准許。
    是揆諸首開說明，尚無准予保全處分之必要。從而，債務人
    聲請保全處分，於法即有未合，應予駁回，爰裁定如主文。
中    華    民    國    97    年    11    月    6     日
                  民事第二庭  法      官  王怡雯
上為正本係照原本作成。
如不服本裁定，應於裁定送達後10日內，以書狀向本院提出抗告
，並繳納抗告費新臺幣1 千元。
中    華    民    國    97    年    11    月    6     日
                              書  記  官  桂大永


司法院資訊處製作；財團法人民間司法改革基金會備份。
